# 请教陈老师：其他权益工具相关的几个问题

提问人：alexwaung 时间：2020-03-01 08:05:16
陈老师您好，有几个问题想要请教一下您：
1 、其他权益工具处置时，收到处置价款与原账面价值的差额直接计入留存收益，该留存收益调整金额该如何在所有者权益变动表列示？似乎按照按照财会〔 2019 〕 6 号，没有看到可以填列的地方？目前我是填写到了（三）利润分配的“其他”项中，谢谢！
2 、对于准则原文中明确作为投资成本收回的股利是计入留存收益嘛？我在阅读准则的时候，感觉写的比较模糊，想请教一下，谢谢！比如存在减资退出前先进行利润分配（就不属于随着投资成本收回的股利，确认投资收益），再平价收回投资成本的情况。感觉这条规定其实很容易被绕开，之前在另个帖子中跟您讨论过，还是有些不明白，想请教一下您的看法，谢谢！
3 、对于最新的交易所披露格式，其他权益工具-非交易性权益工具投资需要披露： 1 、“本期确认股利收入”， 2 、“累计利得”， 3 、“累计损失”， 4 、“其他综合收益转入留存收益的金额”， 5 、“指定为以公允价值计量且其变动计入其他综合收益的原因”， 6 、“其他综合收益转入留存收益的原因”。想请问一下 2 、 3 两项具体指的是啥，有点不太理解，谢谢！
真的非常感谢陈老师热心回复！！！
@chenyiwei

回答人：chenyiwei
1 、“（四）所有者权益内部结转”——“5．其他综合收益结转留存收益”。
2 、作为投资成本收回的股利，在初始确认时已经计入应收股利，因为这是包含在购入成本中的已宣告股利。收回该部分股利时，贷记应收股利。
3 、累计利得或者累计损失是指累计计入其他综合收益的累计公允价值变动。